臺灣高等法院高雄分院刑事裁定
111年度抗字第143號
抗  告  人  
即  受刑人  林育偉



上列抗告人即受刑人因聲明異議案件，不服臺灣屏東地方法院中
華民國111年3月29日裁定(111年度聲字第255號)，提起抗告，本
院裁定如下：
    主  文
抗告駁回。
    理  由
一、抗告意旨如附件所載。
二、按受刑人或其法定代理人或配偶以檢察官執行之指揮為不當
    者，得向諭知該裁判之法院聲明異議，刑事訴訟法第484條
    定有明文。所謂諭知該裁判之法院，係指對被告之有罪判決
    ，於主文內宣示主刑、從刑之法院而言。所稱「檢察官執行
    之指揮不當」，係指檢察官有積極執行指揮之違法及其執行
    方法有不當等情形而言，即受刑人聲明異議之客體，應以檢
    察官執行之指揮為限。倘受刑人並非針對檢察官執行之指揮
    認有不當，其所為聲明異議於程序上已難謂適法，法院自應
    以裁定駁回其異議（最高法院102年度台抗字第404號裁定意
    旨參照）。又當事人對法院所為之裁定不服者，端視該裁定
    是否確定，分別依抗告或其他程序予以救濟，不能以聲明異
    議為之。
三、經查：
　㈠抗告人即受刑人林育偉（下稱抗告人）前因違反毒品危害防
    制條例等案件，經法院判處有期徒刑8月、3年10月、4年2月
    、8月、4年、7月、4年2月、4年5月、6月，嗣經臺灣屏東地
    方法院以109年度聲字第614號裁定定應執行有期徒刑10年8
    月，並經本院以109年度抗字第397號裁定抗告駁回而確定等
    情，有上開裁定、臺灣高等法院被告前案紀錄表在卷可憑。
　㈡本件抗告意旨雖主張上開裁定所定應執行刑之刑度，參照抗
    告人後犯之臺灣屏東地方法院109年度訴字第422號刑事判決
    販賣第二級毒品12罪尚判處應執行有期徒刑8年6月，而上開
    裁定就販賣第二級毒品5罪部分試算結果為有期徒刑8年3月
    ，可見上開裁定就外部性界限及內部性界限而言，實有過重
    等語。然抗告人就本案僅泛稱原裁定定其應執行刑之刑度失
    當，並非具體指摘本件執行檢察官究竟有何積極執行指揮之
    違法，或其執行方法有何不當之處，揆諸前揭說明，抗告人
    既非對檢察官執行指揮不當聲明異議，自與刑事訴訟法第48
    4條聲明異議之要件不符，是其所為本件聲明異議顯非適法
    。
　㈢又抗告人雖主張上開裁定所定應執行之刑實有過重，惟定刑
    裁定之當否與檢察官執行之指揮無涉，應非本件聲明異議所
    得審究，故抗告人之前揭主張，於法自屬未合。職是，本件
    之執行指揮既無違誤，抗告人仍向原審法院刑事庭聲明異議
    ，原審認異議並無理由，應予駁回等語，經核並無不合。
四、綜上，原審駁回抗告人之聲明異議，並無違誤，抗告人提起
    本件抗告，非有理由，應予駁回。
據上論結，應依刑事訴訟法第412條，裁定如主文。
中　　華　　民　　國　　111 　年　　5 　　月　　25　　日
                  刑事第七庭    審判長法  官  李璧君
                                      法  官  李東柏
                                      法  官  葉文博
以上正本證明與原本無異。
如不服本裁定應於送達後5日內向本院提出再抗告狀。再抗告書
狀，並應敘述再抗告之理由。
中　　華　　民　　國　　111 　年　　5 　　月　　25　　日
                                      書記官  蕭家玲